臺灣南投地方法院刑事判決
110年度審交易字第243號
公  訴  人  臺灣南投地方檢察署檢察官  
被      告  許峻豪


上列被告因公共危險案件，經檢察官提起公訴（110年度偵字第6
107號）後，被告於準備程序中就被訴之事實為有罪之陳述，檢
察官聲請改依協商程序而為判決，本院合議庭裁定由受命法官獨
任進行認罪協商程序，判決如下：
    主      文
許峻豪駕駛動力交通工具而吐氣所含酒精濃度達每公升零點二五
毫克以上，處有期徒刑肆月，如易科罰金，以新臺幣壹仟元折算
壹日。
    事實及理由
一、犯罪事實：
　㈠許峻豪於民國110年11月5日18時許，在位於南投縣埔里鎮之
    八德夜市內飲用威士忌酒若干後，明知飲用酒類後不能駕駛
    動力交通工具，仍於同日22時許，騎乘車牌號碼000-0000號
    普通重型機車上路。嗣於同日23時38分許，行經同鎮西安路1
    段436號前，為警攔檢稽查並測得其吐氣所含酒精濃度為每公
    升1.58毫克，始查悉上情。
  ㈡案經南投縣政府警察局埔里分局報告臺灣南投地方檢察署檢
    察官偵查起訴。
二、認定上開犯罪事實之證據：
　㈠被告許峻豪於警詢、偵訊及本院準備程序中之自白。
  ㈡南投縣政府警察局埔里分局當事人酒精測定紀錄表、財團法
    人工業技術研究院呼氣酒精測試器檢定合格證書、車輛詳細
    資料報表、公路監理電子閘門-證號查詢汽車駕駛人各1份、
    南投縣政府警察局舉發違反道路交通管理事件通知單3紙。
三、本案經檢察官與被告於審判外就犯罪事實達成協商之合意，
    且被告已認罪，其合意內容為：被告就起訴書所載之駕駛動
    力交通工具而吐氣所含酒精濃度達每公升0.25毫克以上之犯
    罪事實為認罪之意思表示，並願受有期徒刑4月，如易科罰
    金，以新臺幣1仟元折算1日。經查，上開協商合意並無刑事
    訴訟法第455條之4第1項所列情形之一，檢察官聲請改依協
    商程序而為判決，本院爰不經言詞辯論，於協商合意範圍內
    為協商判決。
四、附記事項：
    按行為後法律有變更者，適用行為時之法律。但行為後之法
    律有利於行為人者，適用最有利於行為人之法律，刑法第2
    條第1項定有明文。查本件被告行為後，刑法第185條之3第1
    項第1款，業於111年1月28日修正公布，並自同年月30日施
    行生效。刑法第185條之3第1項第1款原係規定：「駕駛動力
    交通工具而有下列情形之一者，處二年以下有期徒刑，得併
    科二十萬元以下罰金：一、吐氣所含酒精濃度達每公升零點
    二五毫克或血液中酒精濃度達百分之零點零五以上。」，而
    修正後規定為：「駕駛動力交通工具而有下列情形之一者，
    處三年以下有期徒刑，得併科三十萬元以下罰金：一、吐氣
    所含酒精濃度達每公升零點二五毫克或血液中酒精濃度達百
    分之零點零五以上。」，即修正後之刑法第185條之3第1項
    第1款之規定，提高有期徒刑及罰金金額之上限，故經新舊
    法比較之結果，修正後之規定未較有利於被告，依刑法第2
    條第1項前段規定，自應適用被告行為時即修正前之刑法第1
    85條之3第1項第1款之規定論處，附此敘明。
五、應適用之法條：
　　刑事訴訟法第455條之2第1項第1款、第455條之4第2項、第4
    55條之8、第454條第1項，修正前刑法第185條之3第1項第1
    款，刑法第2條第1項前段、第41條第1項前段，刑法施行法
    第1條之1第1項。　　
六、協商判決原則上不得上訴。但有刑事訴訟法第455條之4第1
    項第1款「於本訊問程序終結前，被告撤銷協商合意或檢察
    官撤回協商聲請者」；第2款「被告協商之意思非出於自由
    意志者」；第4款「被告所犯之罪非第455條之2第1項所得以
    協商判決者」；第6款「被告有其他較重之裁判上一罪之犯
    罪事實者」；第7款「法院認應諭知免刑或免訴、不受理者
    」等情形之一，或協商判決違反同條第2項「法院應於協商
    合意範圍內為判決；法院為協商判決所科之刑，以宣告緩刑
    或二年以下有期徒刑、拘役或罰金為限」等規定者（以上均
    簡稱但書情形），不在此限（即有但書情形，依法仍得上訴
    ）。
七、本案如有上述但書情形，且不服本判決時，得自判決送達之
    日起20日內，向本院提出上訴狀（須附繕本），上訴於第二
    審法院。
本案經檢察官陳豐勳提起公訴，檢察官吳宣憲到庭執行職務。
中　　華　　民　　國　　111 　年　　2 　　月　　15　　日
                  刑事第四庭  法  官    林昱志   
以上正本證明與原本無異。
                              書記官    陳淑怡
中　　華　　民　　國　　111 　年　　2 　　月　　15　　日

附錄本案論罪科刑法條:
修正前中華民國刑法第185條之3
駕駛動力交通工具而有下列情形之一者，處2年以下有期徒刑，
得併科20萬元以下罰金：
一、吐氣所含酒精濃度達每公升零點二五毫克或血液中酒精濃度
    達百分之零點零五以上。
二、有前款以外之其他情事足認服用酒類或其他相類之物，致不
    能安全駕駛。
三、服用毒品、麻醉藥品或其他相類之物，致不能安全駕駛。
因而致人於死者，處3年以上10年以下有期徒刑；致重傷者，處1
年以上7年以下有期徒刑。
曾犯本條或陸海空軍刑法第54條之罪，經有罪判決確定或經緩起
訴處分確定，於五年內再犯第1項之罪因而致人於死者，處無期
徒刑或5年以上有期徒刑；致重傷者，處3年以上10年以下有期徒
刑。